【裁判字號】    97,易,2298
【裁判日期】    970911
【裁判案由】    竊盜
【裁判全文】
臺灣板橋地方法院刑事判決              97年度易字第2298號
公  訴  人  臺灣板橋地方法院檢察署檢察官
被      告  丙○○
上列被告因竊盜案件，經檢察官提起公訴（97年度偵字第14879
號），本院依簡式審判程序，判決如下：
    主  文
丙○○竊盜，累犯，處有期徒刑伍月，扣案之鑰匙壹支沒收；又
共同攜帶兇器竊盜，累犯，處有期徒刑柒月，扣案之一字型螺絲
起子壹支沒收；又共同攜帶兇器竊盜，累犯，處有期徒刑柒月，
扣案之一字型螺絲起子壹支沒收；應執行有期徒刑壹年伍月，扣
案之鑰匙及一字型螺絲起子各壹支均沒收。
    事  實
一、丙○○於民國93、94年間，因違反毒品危害防制條例、竊盜
    等案件，經本院以93年度訴字第1699號、94年度簡字第1745
    號、94年度易字第1821號判決分別判處有期徒刑10月、6 月
    、10月確定，復經本院96年度聲減字第1868號裁定減為有期
    徒刑5 月、3 月、5 月確定，上開三罪刑經送監接續執行，
    於97年2 月22日縮刑期滿執行完畢。詎其猶不知悔改，復為
    下列犯行：
  (一)意圖為自己不法之所有，基於竊盜之犯意，於97年5 月8 日
    9 時許，在臺北縣板橋市亞東醫院捷運站附近之停車場，持
    其所有之鑰匙1 支竊取丁○○所有而停放於該處之車號HEB-
    188 號重型機車，得手後供己騎乘使用。
  (二)丙○○於竊得上開機車後，隨即載同女友乙○○（所涉攜帶
    兇器竊盜部分，由本院另行審結）返回住處，攜帶其所有之
    在客觀上對人之生命、身體安全具危險性可供兇器使用之一
    字型螺絲起子1 支，於同日14時許，騎乘上開竊得之機車，
    行經臺北縣板橋市○○路上編號31號之停車格時，而與乙○○共同意圖為自己不法之所有，基於攜帶兇器而竊盜之犯意
    ，由乙○○在旁把風，再推由丙○○持前開一字型螺絲起子
    撬開甲○○所有而停放於該停車格之車號HY-1657 號自用小
    貨車之副駕駛座之車門（毀損部分未據告訴），再進入該車
    內，竊取甲○○所有而放置於車內之電鑽1 支（價值新臺幣
    〈下同〉1,700 元），得手後即一同騎乘前揭機車離去；渠
    等於同日14時5 分許，騎車行經同路編號3 號之停車格，見
    停放於該停車格之某真實姓名年籍不詳之人所有之不詳車號
    之白色自用小客車車門未上鎖，渠等即另行起意，共同意圖
    為自己不法之所有，基於攜帶兇器而竊盜之犯意聯絡，由乙○○在旁把風，丙○○則攜帶前開一字型螺絲起子1 支，打
    開該不詳車號之白色自用小客車之車門，進入車內，竊取該
    真實姓名年籍不詳之人所有而放置於車內之砂輪機1 台，得
    手後隨即共同騎車逃離現場。嗣於同日15時15分許，在臺北
    縣三重市○○○○路11巷15弄13號之友人彭正胡（所涉贓物
    案件，經檢察官為不起訴處分確定）居所，欲將前開竊得之
    物出售予彭正胡時，為警當場查獲，並扣得丙○○所有而持
    以行竊之鑰匙、一字型螺絲起子各1 支、前開甫竊得之機車
    1 台、電鑽、砂輪機各1 支（機車已發還丁○○、電鑽則發
    還甲○○）及鑰匙4 支，始悉上情。
二、案經丁○○訴由臺北縣政府警察局海山分局報請臺灣板橋地
    方法院檢察署檢察官偵查起訴。
    理  由
一、本案被告丙○○所犯係死刑、無期徒刑、最輕本刑為3 年以
    上有期徒刑或高等法院管轄第一審案件以外之罪，其於準備
    程序中就被訴事實為有罪之陳述，經本院告知簡式審判程序
    之旨，並聽取檢察官、被告之意見後，經本院裁定進行簡式
    審判程序，合先敘明。
二、上揭犯罪事實，業據被告丙○○於警詢、偵查及本院審理時
    坦承不諱，復經證人即告訴人丁○○、被害人甲○○於警詢
    時指訴明確，並有告訴人丁○○領回失竊之機車、被害人甲○○領回失竊之電鑽所書之贓物認領保管單各1 紙、丁○○
    前開機車之行車執照、車籍查詢－基本資料詳細畫面表各1
    紙、查獲照片11幀附卷可稽（見偵查卷第42至45、49至54頁
    ），此外，尚有被告丙○○所有而持以行竊之鑰匙、一字型
    螺絲起子各1 支及被告丙○○與乙○○等二人所竊得之砂輪
    機1 台扣案可資佐證，足認被告丙○○前開不利於己之自白
    與事實相符。本案事證明確，被告丙○○犯行洵堪認定，應
    依法論科。
三、查被告丙○○持以行竊之一字型螺絲起子1 支，係屬金屬材
    質甚為堅硬銳利，有該支螺絲起子扣案可資佐證，足認該物
    在客觀上係足以對人之生命、身體、安全構成威脅之兇器無
    誤。核被告持鑰匙1 支竊取機車及攜帶客觀上屬兇器之一字
    型螺絲起子1 支而竊取電鑽、砂輪機之行為，係犯1 次刑法
    第320 條第1 項之竊盜罪及2 次同法第321 條第1 項第3 款
    之攜帶兇器竊盜罪。被告丙○○與乙○○二人間就事實一之
    (二)所示之2 次攜帶兇器竊盜犯行，有犯意聯絡及行為分擔，
    均為共同正犯。被告丙○○有如事實一前段所示之犯罪科刑
    及執行情形，有臺灣高等法院被告前案紀錄表在卷可稽，其
    於上開有期徒刑執行完畢後5 年內，故意再犯本案有期徒刑
    以上之三罪，均為累犯，應依刑法第47條第1 項之規定，分
    別加重其刑。爰審酌被告丙○○時值壯年，不思正當工作以
    獲取財物，妄想以竊盜手段不勞而獲，其觀念偏差，有待矯
    治，兼衡及其智識、品行及犯後坦承犯行之態度等一切情狀
    ，分別量處如主文所示之刑，並合併定其應執行刑，以示懲
    儆。扣案之鑰匙及一字型螺絲起子各1 支，均係被告丙○○
    所有而供其持以行竊之物，業經被告丙○○供明在卷，併依
    刑法第38條第1 項第2 款之規定，宣告沒收。至扣案之其餘
    鑰匙4 支，雖係被告丙○○所有，然與本案犯事實無關，故
    無併予宣告沒收之必要。又中華民國96年罪犯減刑條例雖於
    96年7 月4 日制定公布，並自同年月16日施行，然本案被告
    丙○○之犯罪日期為97年5 月8 日，係在該條例第2 條所規
    定之96年4 月24日以後，是本案核與減刑之要件不符，自不
    得減刑，併此指明。
四、至同案被告乙○○被訴部分，待被告乙○○到案後另行審結
    ，末此敘明。
據上論斷，應依刑事訴訟法第273 條之1 第1 項、第299 條第1
項前段，刑法第28條、第320 條第1 項、第321 條第1 項第3 款
、第47條第1 項、第38條第1 項第2 款、第51條第5 款，判決如
主文。
本案經檢察官王家春到庭執行職務。
中    華    民    國    97    年    9     月    11    日
                  刑事第十七庭  法  官  鄧雅心
以上正本證明與原本無異。
如不服本判決應於送達後10日內向本院提出上訴狀。
                                書記官  王小芬
中    華    民    國    97    年    9     月    11    日
附錄本案論罪科刑法條
中華民國刑法第三百二十條
意圖為自己或第三人不法之所有，而竊取他人之動產者，為竊盜
罪，處五年以下有期徒刑、拘役或五百元以下罰金。
意圖為自己或第三人不法之利益，而竊佔他人之不動產者，依前
項之規定處斷。
前二項之未遂犯罰之。
中華民國刑法第三百二十一條
犯竊盜罪而有左列情形之一者，處六月以上、五年以下有期徒刑：
一  於夜間侵入住宅或有人居住之建築物、船艦或隱匿其內而犯
    之者。
二  毀越門扇、牆垣或其他安全設備而犯之者。
三  攜帶兇器而犯之者。
四  結夥三人以上而犯之者。
五  乘火災、水災或其他災害之際而犯之者。
六  在車站或埠頭而犯之者。
前項之未遂犯罰之。


司法院資訊處製作；財團法人民間司法改革基金會備份。
